臺灣板橋地方法院刑事判決　　　　　　　　　　　　　九十一年度訴字第三五號
　　公　訴　人　臺灣板橋地方法院檢察署檢察官
　　被　　　告　甲○○
右列被告因毒品危害防制條例案件，經檢察官聲請簡易判決處刑（九十年度毒偵緝字
第六六八號），經本院三重簡易庭認為不宜，簽請由本院依通常訴訟程序審理判決如
左：
    主  文
甲○○連續施用第二級毒品，處有期徒刑肆月。又連續施用第一級毒品，處有期徒刑
拾月。應執行有期徒刑壹年。
    事  實
一、甲○○前因施用第二級毒品安非他命案件，經本院裁定送觀察、勒戒後，無繼續
    施用毒品之傾向，經臺灣板橋地方法院檢察署於民國八十八年十月二十八日以八
    十八年度毒偵字第一五八五號處分不起訴確定在案。猶不知悔改，明知安非他命
    經現行之毒品危害防制條例列為第二級毒品（下簡稱：安非他命），海洛因為第
    一級毒品（下簡稱：海洛因），均不得施用、持有，仍基於施用安非他命之概括
    犯意，自八十八年十月底某日（八十八年十月二十九日以後之某日）起至九十年
    九月六日晚上止，在桃園縣中壢市○○○路○段一六五巷十三號四樓友人住處等
    處所，以將安非他命置於專供其施用安非他命用之吸食器內，再以火置其下方燒
    烤使安非他命產生煙霧加以吸用之方式，連續施用安非他命多次。其又另行基於
    施用海洛因之概括犯意，自九十年二月十四日某時起至九十年九月六日晚上止，
    在上址友人住處，以將海洛因摻入香煙內，再以火點燃香煙加以吸用之方式，連
    續施用海洛因多次。嗣經警先於九十年二月十四日晚上十時許，在其上址友人住
    處查獲，且其經警解送臺灣基隆地方法院檢察署檢察官偵查，嗣經檢察官呈請臺
    灣高等法院檢察署令轉臺灣板橋地方法院檢察署檢察官偵查，檢察官以其有施用
    安非他命及海洛因之犯行，依毒品危害防制條例規定，向本院提出聲請，經本院
    於九十年五月七日以九十年度毒聲字第一九二四號刑事裁定令甲○○送勒戒處所
    觀察、勒戒；甲○○在尚未前往執行觀察、勒戒而經通緝之期間內，復經警於九
    十年九月七日晚上十時十分許，在臺北縣鶯歌鎮○○路一九五號前查獲，而偵悉
    其連續施用安非他命及施用海洛因之上情。甲○○經勒戒結果，仍有繼續施用毒
    品之傾向，經本院於九十年十月四日，依檢察官聲請，以九十年度毒聲字第三九
    七一號刑事裁定諭知其令入戒治處所施以強制戒治一年。
二、案經基隆市警察局報請臺灣基隆地方法院檢察署呈請臺灣高等法院檢察署令轉臺
    灣板橋地方法院檢察署檢察官偵查起訴。
    理  由
一、右揭連續施用安非他命及海洛因之事實，業據被告甲○○於本院審理時坦承不諱
    ，而其於前開時地經警查獲時所採集之尿液經送鑑定結果，確呈安非他命及嗎啡
    陽性反應，有基隆巿政府衛生局九十年三月二十三日基衛六字第０三一九七號檢
    驗成績書、昭信科技顧問股份有限公司濫用藥物陽性檢體檢驗報告各一件附卷足
    稽。則按海洛因於人體內會代謝成嗎啡，因此涉嫌海洛因之施用者係檢驗其尿液
    中之嗎啡反應等情，此為本院職務上已知之事實，復觀以目前常見施用之毒品皆
    係海洛因，甚少或甚至未見有施用鴉片或嗎啡者之常情，及被告自承其係施用海
    洛因等節，是其確係施用海洛因，而非嗎啡之事實，亦應堪以認定。本件事證明
    確，被告施用安非他命及海洛因之犯行，均洵堪認定。
二、按安非他命、海洛因分別屬於毒品危害防制條例第二條第二項第二款、同條項第
    一款規定之第二級毒品及第一級毒品。核被告施用安非他命之行為，係犯毒品危
    害防制條例第十條第二項之施用第二級毒品罪；其施用海洛因之行為，則係犯毒
    品危害防制條例第十條第一項之施用第一級毒品罪。被告先後多次施用安非他命
    及海洛因之犯行，均時間緊接，犯罪構成要件相同，顯係基於概括犯意反覆為之
    ，應依連續犯規定各論以一罪，並依法分別加重其刑。又其於施用海洛因與安非
    他命前或後之持有安非他命及持有海洛因犯行，各為高度之施用行為所吸收，均
    不另論罪。公訴人雖未起訴被告自九十年二月十五日起至九十年九月六日止之施
    用海洛因、安非他命犯行部分，惟因此施用毒品部分與提起公訴之犯行部分，具
    有連續犯之裁判上一罪之關係，本院自得一併審判。又公訴意旨另以被告係自八
    十八年十月間起至九十年二月十三日（即前述被告於九十年二月十四日經警查獲
    之前一日）止有施用海洛因之行為，因認被告犯有施用第一級毒品罪嫌云云，惟
    查被告於警訊及偵查中均未供承其有施用海洛因之行為，直至本院審理時供承其
    係自九十年二月十四日起施用海洛因，此外，復查無其他積極證據，足資證明被
    告在上開期間內有施用海洛因之犯罪，本應為無罪之諭知，惟公訴意旨認此部分
    與前開有罪部分，有連續犯之裁判上一罪關係，爰不另為無罪之諭知。被告所犯
    之施用第一級毒品及施用第二級毒品二罪，犯意各別，行為互異，應分論併罰。
    爰審酌被告前因施用第二級毒品安非他命案件，經本院裁定送觀察、勒戒後，無
    繼續施用毒品之傾向，經臺灣板橋地方法院檢察署於八十八年十月二十八日以八
    十八年度毒偵字第一五八五號處分不起訴確定在案，有臺灣高等法院檢察署刑事
    資料科紀錄簡覆表一件在卷足考，其猶不知悛悔，再為本案施用海洛因、安非他
    命之犯行，與其犯罪之動機、目的、次數、施用期間及犯罪後坦承犯行，態度良
    好等一切情狀，分別量處如主文所示之刑，併定其應執行刑，以示懲儆，並冀自
    新。
三、扣案之安非他命分裝夾帶十二包（內含安非他命０點００一公克）、吸食器一個
    、吸管十七支，雖經被告於警訊中供承為其所有，惟移送至臺灣基隆地方法院檢
    察署檢察官偵查時，即否認該等物品為其所有，在本院審理時亦然，又查獲之地
    點桃園縣中壢市○○○路○段一六五巷十三號四樓係其友人住處，同時經警查同
    室而處者尚有案外人何秉憲、邱奕孟及陳美玲等人，職是，尚難認定前開物品為
    其所有，自無法依公訴人之聲請宣告沒收，附此敘明。
據上論斷，應依刑事訴訟法第二百九十九條第一項前段、第四百五十二條，毒品危害
防制條例第十條第一項、第二項，刑法第十一條前段、第五十六條、第五十一條第五
款，判決如主文。
本案經檢察官馬凱蕙到庭執行職務。
中      華      民      國      九十一      年    三    月    二十七    日
                                  臺灣板橋地方法院刑事第四庭
                                          法  官  徐  福  晉
右正本證明與原本無異。
如不服本判決，應於判決送達後十日內，向本院提出上訴狀。
                                          書記官  陳  慧  儷
中      華      民      國      九十一      年    三    月    二十七    日
錄本案論罪科刑法條全文：
毒品危害防制條例第十條：
施用第一級毒品者，處六月以上五年以下有期徒刑。
施用第二級毒品者，處三年以下有期徒刑。
